【裁判字號】    99,易,2108
【裁判日期】    990720
【裁判案由】    竊盜
【裁判全文】
臺灣臺中地方法院刑事判決              99年度易字第2108號
公  訴  人  臺灣臺中地方法院檢察署檢察官
被      告  乙○○
上列被告因竊盜案件，經檢察官提起公訴（99年度偵字第 13237
號），因被告於準備程序中為有罪之陳述，本院改依簡式審判程
序審理，茲判決如下：
    主    文
乙○○踰越牆垣竊盜，累犯，處有期徒刑玖月。
    犯罪事實
一、乙○○前曾因毒品危害防制條例案件，經臺灣高等法院臺
    中分院以95年度上訴字第1250號判處有期徒刑10月、10月，
    應執行有期徒刑1年6月確定；又因竊盜案件，經本院以95
    年度易字第1204號判處有期徒刑10月確定；另因毒品危害
    防制條例案件，經本院以95年度訴字第3210號判處有期徒刑
    8月、8月，應執行有期徒刑1年2月確定；嗣上開案件經減刑
    及、併定應執行有期徒刑1年2月、定應執行有期徒刑
    7月確定，2案接續執行，於民國97年6月7日執行完畢。詎其
    仍不知悔改，復意圖為自己不法之所有，於99年5 月17日11
    時許，至位在臺中市○○區○○里○○路之「水湳機場空軍
    二指部」，翻越圍牆入內，徒手竊取屬於國有財產區所管領
    置於該處之鋁門10組（價值計約新臺幣5000元）。得手後，
    於同日11時15分許，在該處拆卸鋁門上之玻璃時，為巡邏員
    警查獲，當場扣得鋁門10組（已發還被害人）。
二、案經臺中市警察局第六分局報告臺灣臺中地方法院檢察署檢
    察官偵查起訴。
    理    由
壹、程序部分：
一、按簡式審判程序之證據調查，不受刑事訴訟法第159條第1項
    規定之限制，刑事訴訟法第273條之2定有明文。此乃因簡式
    審判程序，貴在審判程序之簡省便捷，故調查證據之程序宜
    由審判長便宜行事，以適當之方法行之即可；又因被告對於
    犯罪事實並不爭執，可認定被告亦無行使反對詰問權之意，
    因此有關傳聞證據之證據能力限制規定無庸予以適用。
二、本件證人甲○○於警詢中所為之陳述，雖為審判外之言詞陳
    述，其性質為傳聞證據；惟本件訴訟係適用簡式審判程序，
    有審判筆錄在卷可稽，是其於警詢中所為之證言，自得作為
    認定事實之證據。
貳、實體部分：
一、訊據被告乙○○對於前開犯罪事實坦承不諱，核與證人甲○
    ○證述之情節大致相符。並有現場圖、臺中市警察局第六分
    局搜索扣押筆錄、扣押物品目錄表、贓物認領保管單各1 份
    及查獲現場照片2 張在卷足資佐證，被告自白犯罪，顯與事
    實相符，本件事證明確，其竊盜犯行洵堪認定。
二、核被告乙○○所為，係犯刑法第321 條第1項第2款之踰越牆
    垣竊盜罪。被告有事實欄所載之前科，有臺灣高等法院被告
    前案紀錄表1 份在卷足憑，其前受有期徒刑之執行完畢後，
    五年內故意再犯本件有期徒刑以上之罪，為累犯，應依刑法
    第47條第1 項之規定，加重其刑。爰審酌被告犯罪之手段尚
    稱平和、竊得財物之價值非高、及其犯後坦承犯行，態度良
    好，惟有事實欄所載犯罪紀錄，顯見品性非佳等一切情狀，
    量處如主文所示之刑，以資儆懲。
據上論斷，應依刑事訴訟法第273條之1第1項、第299條第1項前
段，刑法第321條第1項第2款、第47條第1項，判決如主文。
中    華    民    國    99    年    7     月    20    日
                  刑事第六庭  法  官  高英賓
以上正本證明與原本無異。
如不服本判決應於收受判決後10日內向本院提出上訴書狀，並應
敘述具體理由；其未敘述上訴理由者，應於上訴期間屆滿後20日
內向本院補提理由書（均須按他造當事人之人數附繕本）「切勿
逕送上級法院」。
                              書記官  司立文
中    華    民    國    99    年    7     月    20    日
附錄論罪科刑法條：
中華民國刑法第321 條
（加重竊盜罪）
犯竊盜罪而有左列情形之一者，處6月以上、5年以下有期徒刑：
一、於夜間侵入住宅或有人居住之建築物、船艦或隱匿其內而犯
    之者。
二、毀越門扇、牆垣或其他安全設備而犯之者。
三、攜帶兇器而犯之者。
四、結夥三人以上而犯之者。
五、乘火災、水災或其他災害之際而犯之者。
六、在車站或埠頭而犯之者。

司法院資訊處製作；財團法人民間司法改革基金會備份。
